【裁判字號】    99,家聲,71
【裁判日期】    990423
【裁判案由】    同意變賣遺產
【裁判全文】
臺灣嘉義地方法院民事裁定  99年度家聲字第71號
聲  請  人  行政院國軍退除役官兵輔導委員會嘉義服務處
法定代理人  甲○○
上開聲請人聲請准予變賣被繼承人乙○○之遺產事件，本院裁定
如下：
    主      文
被繼承人乙○○( 民國○○年○月○○○日生，身分證統一編號
：Ｚ000000000號，於民國七十五年六月二十六日死亡
）所遺坐落嘉義縣水上鄉○○○段四六八之一二地號土地、建地
目、面積65平方公尺、權利範圍二十分之十，准予變賣。
聲請程序費用由被繼承人乙○○之遺產負擔。
   理      由
一、按大陸地區人民繼承臺灣地區人民之遺產，應於繼承開始起
    三年內以書面向被繼承人住所地之法院為繼承之表示；逾期
    視為拋棄其繼承權；大陸地區人民繼承本條例施行前已由主
    管機關處理，且在臺灣地區無繼承人之現役軍人或退除役官
    兵遺產者，前項繼承表示之期間為四年；繼承在本條例施行
    前開始者，前二項期間自本條例施行之日起算；次按本條例
    中華民國八十五年九月十八日修正生效前，大陸地區人民未
    於第六十六條所定期限內完成繼承之第一項及第二項遺產，
    由主管機關逕行捐助設置財團法人榮民榮眷基金會，不受第
    67條第1項歸屬國庫規定之限制，臺灣地區與大陸地區人民
    關係條例第66條及第68條第4項分別定有明文。次按亡故退
    除役官兵遺產，除設籍於行政院國軍退除役官兵輔導委員會
    （以下簡稱輔導會）所屬安養機構者，由該安養機構為遺產
    管理人外；餘由設籍地輔導會所屬之退除役官兵服務機構為
    遺產管理人；遺產管理人為清償債權、交付遺贈物或移交遺
    產給大陸地區繼承人，有變賣遺產之必要者，應聲請法院許
    可後辦理，退除役官兵死亡無人繼承遺產管理辦法第4條、
    第8條之1第1項亦有明文規定。
二、聲請意旨略以：聲請人為被繼承人乙○○之遺產管理人，前
    聲請鈞院以83年度家催字第1 號民事裁定准予公示催告，該
    被繼承人大陸地區以外之繼承人、債權人及受遺贈人，於公
    示催告最後登載新聞紙之日起1 年2 月內，承認繼承、報明
    債權及願受遺贈與否之聲明，聲請人已將公告內容於83年1
    月21日刊載於青年日報第12版，並呈報鈞院備查，上開公告
    期限已經屆滿。被繼承人乙○○為單身亡故榮民，在台灣並
    無法定繼承人，爰依臺灣地區與大陸地區人民關係條例第68
    條規定，聲請准予變賣被繼承人乙○○所遺上開不動產，俾
    依規定續辦遺產拍賣事宜等語。
三、經查：聲請人主張之前開事實，業據提出除戶戶籍謄本、本
    院83年度家催字第1 號民事裁定暨確定證明書、青年日報新
    聞紙、土地所有權狀、土地登記謄本、嘉義榮民服務處榮民
    基本資料、、遺產收支查詢作業明細表各1 份（以上均為影
    本）等件為證，並經本院依職權調取83年度家催字第1 號公
    示催告民事卷核閱無誤，應堪信為真實。從而，聲請人依前
    揭規定，聲請准予變賣被繼承人乙○○所遺上開不動產，為
    有理由，應予准許。
四、爰依非訟事件法第21條第1項前段、第157條之規定，裁定如
    主文。
中    華    民    國    99    年    4     月    23    日
                  家事法庭      法  官  李文輝
以上正本係照原本作成。
如對本裁定抗告，須於裁定送達後10日之不變期間內，向本院提
出抗告狀，並繳納抗告費新臺幣1,000元。
中    華    民    國    99    年    4     月    23    日
                                書記官  黃秀嬌

司法院資訊處製作；財團法人民間司法改革基金會備份。
